臺灣臺北地方法院民事裁定
                                   111年度店事聲字第82號
聲明異議人  韓綺芳  
上列聲明異議人與相對人費育翎間聲請核發支付命令事件，聲明
異議人就本院司法事務官於民國111年9月30日以111年度司促字
第12903號所為駁回其支付命令聲請之裁定，聲明異議，本院裁
定如下：
      主    文
異議駁回。
      理    由
一、按當事人對於司法事務官處理事件所為之終局處分，得於處
    分送達後10 日之不變期間內，以書狀向司法事務官提出異
    議；司法事務官認前項異議有理由時，應另為適當之處分；
    認異議為無理由者，應送請法院裁定之；法院認第一項之異
    議為有理由時，應為適當之裁定；認異議為無理由者，應以
    裁定駁回之，民事訴訟法第240 條之4第1 項至第3項定有明
    文。本件聲明異議人就本院司法事務官於民國111年9月30日
    以111年度司促字第12903號民事裁定所為駁回其聲請之處分
    （依民事訴訟法第240 條之2第1項、第513條第1項規定，係
    以裁定為之），聲明不服提起異議，是本院應依前揭規定，
    就本院司法事務官所為上該裁定，審究聲明異議人之異議有
　　無理由，合先敘明。
二、本件異議意旨略以：異議人即聲請人與相對人前簽訂房屋租
    賃契約，租約到期日為2023 年5月，然相對人卻擅自更換新
    鎖，且未給異議人鑰匙，此即有違約之情事，相對人自應給
    付違約金及返還押金。又相對人強迫異議人搬家，兩次將異
    議人趕出家門，又曾將異議人反鎖房內，使得異議人因睡在
    公園而生病，又因遭反鎖而熱昏需送醫治療，另導致心臟病
    發及高血壓飆高，相對人自應給付醫療費用。且相對人時常
    踹門、對異議人為謾罵，使得異議人心生畏懼，身心受創。
    相對人自應賠償押金、違約金、搬家費用、精神賠償、醫療
    費用及工作損失，異議人已盡釋明義務，鈞院司法事務官駁
　　回支付命令之聲請，顯有不當，請求廢棄原裁定等語。　
三、按支付命令之聲請，應表明下列各款事項：一、當事人及法
    定代理人。二、請求之標的及其數量。三、請求之原因事實
    。其有對待給付者，已履行之情形。四、應發支付命令之陳
    述。五、法院。債權人之請求，應釋明之；支付命令之聲請
    ，不合於第508條至第511條之規定，或依聲請之意旨認債權
    人之請求為無理由者，法院應以裁定駁回之，民事訴訟法第
    511條、第513條第1項前段分別定有明文。所稱釋明，乃謂
    當事人提出能即時調查之證據，使法院就其主張之事實，得
    生薄弱之心證，信其大概如此而言（最高法院99年度台抗字
    第311 號裁定要旨參照）。另民事訴訟法於104年7月1日修
    正時增列第511條第2項，據以強化債權人聲請核發支付命令
    時之釋明義務，此觀該條項之立法理由揭示：「為免支付命
    令淪為製造假債權及詐騙集團犯罪工具，嚴重影響債務人權
    益，為兼顧督促程序在使數量明確且無訟爭性之債權得以迅
    速、簡易確定，節省當事人勞費，以收訴訟經濟之效果，並
    保障債權人、債務人正當權益，避免支付命令遭不當利用，
    爰增列第2項，強化債權人之釋明義務。若債權人未為釋明
    ，或釋明不足，不合於本條第2項規定者，法院得依本
　　法第513條第1項規定，駁回債權人之聲請」即明。
四、經查，異議人向本院聲請對相對人發支付命令，雖檢附系爭
    房屋租賃契約、臺北市政府消防局執行救護服務證明書、三
    軍總醫院診斷證明書等文件到院。惟上開釋明文件，僅能認
    定異議人與相對人前於110 年5月1日簽訂租期為二年之房屋
    租賃契約，及聲請人於111年6月14日因支氣管肺炎症狀而由
    救護車載往三軍總醫院就醫等情，惟無從認定相對人有何
　　違反租賃契約之行為，亦無從認定異議人上開症狀與相對人
    之行為間有何因果關係，另異議人請求搬家費、工作損失部
    分，亦未提出任何資料釋明之，則異議人為本件支付命令之
    聲請，自乏其據。是原裁定駁回異議人之聲請，於法並無違
    誤。從而，本件異議人聲明異議，為無理由，應予駁回。
五、據上論結，本件異議為無理由，爰依民事訴訟法第240條之4
　　第3項、第95條、第78條，裁定如主文。
中　　華　　民　　國　　111 　年　　12　　月　　16　　日
                      臺灣臺北地方法院民事庭
                              法　官　張淑美
以上為正本係照原本作成。
如對本裁定抗告須於裁定送達後10日內向本院提出抗告狀。
中　　華　　民　　國　　111 　年　　12　　月　　16    日
                              書記官  馮姿蓉